臺灣花蓮地方法院刑事判決　　　　　　　　　　　　　　九十年度易字第四五四號
　　公　訴　人　臺灣花蓮地方法院檢察署檢察官
　　被　　　告　乙○○
右列被告因竊盜案件，經檢察官提起公訴（九十年度偵字第九六二號），本院判決如
左：
    主  文
乙○○竊盜，處有期徒刑參月，如易科罰金，以參佰元折算壹日。
    事  實
一、乙○○意圖為自己不法之所有，於民國（下同）九十年二月五日上午八時許，在
    花蓮市○○街八號前，以不詳方法，竊取丙○○所有，車號ＵＵＣ－七四一號機
    車一輛（起訴書誤載為ＲＥＸ－七四一號），得手後，供己騎用，惟因怕為警查
    獲，乃於九十年二月下旬某日，至花蓮縣吉安鄉○○村○○○街一００號丁○○
    住處，欲向丁○○借機車車牌使用，惟因丁○○不在，丁○○之母甲○○乃將Ｒ
    ＥＸ－二八一號車牌交予乙○○，乙○○遂將ＲＥＸ－二八一號車牌裝在前揭竊
    得之機車上使用。嗣於九十年二月二十八日下午三時許，經警在花蓮市○○街駭
    客網路店旁，查獲ＵＵＣ－七四一號機車（懸掛ＲＥＸ－二八一號機車車牌），
    而循線查獲。
二、案經花蓮縣警察局移送台灣花蓮地方法院檢察署檢察官偵查起訴。
    理  由
一、訊據被告乙○○矢口否認有右揭竊盜犯行，辯稱：當時伊去找丁○○，丁○○不
    在家，伊看到機車在他家外面，就跟他母親說要借機車，傍晚就將機車騎回去，
    隔天就被警察查獲等語。經查丙○○所有車號ＵＵＣ－七四一號機車於九十年二
    月五日上午八時許，在花蓮市○○街八號前遭竊等情，業據告訴人丙○○於警訊
    及偵查中指訴綦詳。而警方於九十年二月二十八日下午三時許，在花蓮市○○街
    駭客網路店旁，查獲懸掛ＲＥＸ－二八一號車牌之ＵＵＣ－七四一號機車之事實
    ，業據被告於警訊中供承在卷；被告於警訊及偵查時並供稱：該機車係伊於九十
    年二月二十七日晚上八時許，在丁○○住處取得，丁○○有告知該機車他處理過
    ，且丁○○交付該機車時，該機車已懸掛ＲＥＸ－二八一號車牌。被告於本院初
    次訊問時亦供稱：該機車係伊向丁○○所借，丁○○講不用鑰匙直接踩就可以發
    動等語。惟經本院傳訊證人丁○○與被告同時到庭，被告則改稱：當時伊去找丁○○，丁○○不在家，伊看到機車在他家外面，就跟他母親說要借機車，因該機
    車沒有大牌，故伊就跟丁○○母親說機車為何沒大牌，伊看他們家有一機車大牌
    ，就裝上機車騎回去，伊不曾見丁○○騎過該部機車等語。是被告前後所述不一
    ，實質懷疑。況被告既然未曾見過丁○○騎乘該部機車，如何認定該部機車為丁○○所有。又證人丁○○於警訊及偵審中均證稱：並未借機車予被告使用，車號
    ＲＥＸ－二八一號機車係其向朋友戊○○借的，後來因機車有損壞，其幫他維修
    ，其個人沒有機車，亦未曾騎過本案查獲機車。證人即丁○○母親甲○○亦證稱
    ：曾有過男子到其住處，找伊兒子，伊兒子不在，他就說要拿車牌，伊開門讓他
    進來，伊看到桌上有一車牌就拿給他，伊不知道他是否為被告，他沒有說要向其
    兒子借機車等語。是被告所辯，顯不可採。本件事證明確，被告犯行堪予認定。
二、核被告所為，係犯刑法第三百二十條第一項竊盜罪。爰審酌被告犯罪之動機、手
    段、所生之危害，及事後否認犯行，無明顯悔過表現等一切情狀，量處如主文所
    示之刑，並諭知易科罰金之折算標準。
三、公訴意旨另以：被告乙○○於九十年二月中旬某日，至花蓮縣吉安鄉○○○街一
    ００號友人丁○○住處，趁機竊取謝彩華所有，由謝彩華之弟戊○○交予丁○○
    檢查，車號ＲＥＸ－二八一號機車車牌一面，得手後，將該車牌懸掛在ＵＵＣ－
    七四一號機車上，因認被告此部份所為亦涉刑法第三百二十條第一項竊盜罪嫌云
    云。訊據被告堅持否認此部份竊盜犯行，辯稱：伊向丁○○借機車時，因該機車
    沒有大牌，故伊就跟丁○○母親說機車為何沒大牌，伊看他們家有一機車大牌，
    就裝上機車騎回去等語。而證人即丁○○母親甲○○亦證稱：係一男子到其住處
    ，找伊兒子，伊兒子不在，他就說要拿車牌，伊看到桌上有一車牌就拿給他，因
    工作很忙，兒子也沒過問車牌的事，故沒跟兒子說等語。與被告所述向丁○○母
    親拿車牌之情節相符。是被告所辯，應堪採信。至證人丁○○於偵查中證稱：係
    被告到其住處趁機取走車牌，經同學告知車牌在警局，其才知道車牌不見等語。
    應係丁○○母親甲○○未告知被告已拿走車牌，致丁○○事後得知車牌在警局，
    而誤認該車牌為被告所竊。此外，復查無其他積極證據足證被告涉有此部份犯行
    ，自屬不能證明被告犯罪，原應諭知無罪之判決，惟因檢察官認此部份犯行與前
    揭有罪部分，有連續犯之裁判上一罪關係，爰不另為無罪之諭知。
據上論斷，應依刑事訴訟法第二百九十九條第一項前段，刑法第三百二十條第一項、
第四十一條第一項前段，罰金罰鍰提高標準條例第一條前段、第二條，判決如主文。
本案經檢察官黃怡君到庭執行職務。
中      華      民      國    九十一    年      四      月     十六     日
                              臺灣花蓮地方法院刑事庭
                                  法  官  李  世  華
右正本證明與原本無異。
如對本判決不服，應於送達後十日內，向本院提出上訴狀。（應抄附繕本）告訴人或
被害人如對於本判決不服者，應具備理由請求檢察官上訴，其上訴期間之計算係以檢
察官收受判決正本之日期為準。
                                  法院書記官
中      華      民      國    九十一    年      四      月     十九     日
附錄本判決論罪之法律條文：
刑法第三百二十條第二項：
意圖為自己或第三人不法之所有，而竊取他人之動產者，為竊盜罪，處五年以下有期
徒刑、拘役或五百元以下罰金。
